【裁判字號】    98,簡上,252
【裁判日期】    981215
【裁判案由】    家暴傷害
【裁判全文】
臺灣嘉義地方法院刑事判決             98年度簡上字第252號
上  訴  人
即  被  告  甲○○
                      6號
上列上訴人即被告因家庭暴力傷害案件，不服本院嘉義簡易庭中
華民國九十八年十月二十九日九十八年度嘉簡字第一四一○號第
一審判決（聲請簡易判決處刑案號：臺灣嘉義地方法院檢察署九
十八年度偵字第四四九一號），提起上訴，本院管轄之第二審合
議庭判決如下：
    主  文
上訴駁回。
甲○○緩刑貳年，緩刑期內付保護管束，禁止實施家庭暴力。
    犯罪事實
一、甲○○與乙○○係夫妻關係（現已離婚），具有家庭暴力防
    治法第三條第一款所稱家庭成員關係。甲○○於民國九十八
    年五月二十一日中午十二時許，在嘉義市○區○○街一一三
    號之六Ｃ棟四樓一居處，因細故對乙○○心生不滿，遂基於
    傷害犯意，徒手毆打乙○○左臉及右後腦，並以腳踢乙○○
    右小腿，致乙○○受有左瞼瘀傷、右耳紅腫、左上臂瘀傷、
    右下肢紅腫等傷害。嗣經乙○○報警處理，始查悉上情。
二、案經乙○○訴由嘉義市警察局第一分局報告臺灣嘉義地方法
    院檢察署檢察官偵查後，聲請簡易判決處刑。
    理  由
一、本件上訴人即被告甲○○於言詞辯論終結前，對於本件判決
    認定事實所引用傳聞證據資料，均同意為證據方法，且對證
    據能力，未為異議。被告於本院審理時承認違反家庭暴力防
    治法罪名，審理過程復就各該證據進行辯論，前述證據復無
    顯不可信之情況，又與待證事實間具相當關聯性，本院審酌
    採納該等傳聞證據，無礙被告於程序上之彈劾詰問權利，認
    前開傳聞證據，因而合於刑事訴訟法第一百五十九條之一、
    之二、之四、之五等規定，具備證據能力，合先敘明。
二、上揭事實，業據被告迭於偵審時坦承不諱，經告訴人乙○○
    警詢時指訴及於偵查中結證明確，復有行政院衛生署嘉義醫
    院受理家庭暴力事件驗傷診斷書（九十八年五月二十一日開
    立）在卷可稽，及戶籍資料查詢結果二份在卷可憑，綜上事
    證，被告自白確與事實相符，要屬無疑；本案事證明確，被
    告犯行，應堪認定。
三、按配偶為家庭成員，家庭成員間實施身體或精神上不法侵害
    行為者，屬家庭暴力行為，而家庭成員間故意實施家庭暴力
    行為，而成立其他法律所規定之犯罪，則成立家庭暴力罪，
    家庭暴力防治法第三條第一款、第二條第一項、第二項定有
    明文。查被告與告訴人間於案發時係配偶關係，被告竟以前
    揭方式，是核被告所為，係犯刑法第二百七十七條第一項傷
    害罪。被告上揭對告訴人實施身體上不法侵害所為，屬家庭
    暴力防治法第二條第二項之家庭暴力罪。原審依刑事訴訟法
    第四百四十九條第一項前段、第四百五十四條第二項之規定
    ，並適用刑法第二百七十七條第一項、第四十一條第一項前
    段，刑法施行法第一條之一第一項、第二項前段，判處有期
    徒刑二月，併諭知易科罰金折算標準，認事用法均無不合，
    量刑亦屬妥適，被告上訴意旨，認量刑過重，求予從輕量刑
    ，為無理由，應予駁回。末查被告未曾受有期徒刑以上刑之
    宣告，有臺灣高等法院被告前案紀錄表在卷可稽，而被告犯
    後坦認犯行且與告訴人達成和解取得原諒，有和解書一份附
    卷可佐，並經告訴人審理時當庭表示原諒，堪認被告已具悔
    意，經本次罪刑之宣告，應知警惕而無再犯之虞，本院因認
    對其宣告之刑以暫不執行為適當，併予諭知緩刑二年，用啟
    自新，並依家庭暴力防治法第三十八條第一項之規定，諭知
    在緩刑期內付保護管束。本院審酌被告對於家庭成員所為侵
    害程度，另依同法第三十八條第二項第一款規定，令被告於
    保護管束期間內，禁止實施家庭暴力。
據上論斷，應依刑事訴訟法第四百五十五條之一第一項、第三項
、第三百六十八條，刑法第七十四條第一項第一款，家庭暴力防
治法第三十八條第一項、第二項第一款，判決如主文。
本案經檢察官陳昱奉到庭執行職務
中    華    民    國    98    年    12    月    15    日
                  刑事第五庭審判長法  官  蔡廷宜
                                  法  官  曾宏揚
                                  法  官  啟夫
以上正本證明與原本無異。
不得上訴。
中    華    民    國    98    年    12    月    15    日
                                  書記官  林美足
附錄論罪法條全文：
中華民國刑法第277條
（普通傷害罪）
傷害人之身體或健康者，處 3 年以下有期徒刑、拘役或 1 千元
以下罰金。
犯前項之罪因而致人於死者，處無期徒刑或 7 年以上有期徒刑
；致重傷者，處 3 年以上 10 年以下有期徒刑。


司法院資訊處製作；財團法人民間司法改革基金會備份。
